臺灣臺南地方法院刑事判決　　　　　　　95年度訴字第1248號
公　訴　人　臺灣臺南地方法院檢察署檢察官
被　　　告　乙○○
選任辯護人　蔡敬文律師
被　　　告　庚○○
　　　　　　丙○○
上　一　人　郭俊廷律師
選任辯護人
被　　　告　己○○
　　　　　　　　　　（另案於臺灣臺南監獄臺南分監執行中）
指定辯護人　許永明律師
被　　　告　甲○○
指定辯護人　陳文欽律師
上列被告因違反槍砲彈藥刀械管制條例等案件，經檢察官提起公
訴（九十五年度偵字第七九九七、八０七０、一０四七七、一０
四七八、一０五八四號），本院判決如下：
    主  文
乙○○未經許可，持有槍砲之主要組成零件，處有期徒刑肆月，
併科罰金新臺幣萬元，罰金如易服勞役，以新臺幣壹仟元折算
壹日；又未經許可，持有子彈，處有期徒刑月，併科罰金新臺
幣萬元，罰金如易服勞役，以新臺幣壹仟元折算壹日；又未經
許可，共同販賣可發射子彈具有殺傷力之改造手槍，處有期徒刑
貳年柒月，併科罰金新臺幣伍萬元，罰金如易服勞役，以新臺幣
壹仟元折算壹日。應執行有期徒刑年，併科罰金新臺幣壹拾壹
萬元，罰金如易服勞役，以新臺幣壹仟元折算壹日。
庚○○未經許可，持有子彈，處有期徒刑月，併科罰金新臺幣
壹萬元，罰金如易服勞役，以新臺幣壹仟元折算壹日，緩刑貳年
。附表三編號二十所示之物沒收。
丙○○未經許可，寄藏槍砲之主要組成零件，處有期徒刑肆月，
併科罰金新臺幣萬元，罰金如易服勞役，以新臺幣壹仟元折算
壹日。附表三編號一至四所示之物均沒收；又未經許可，共同販
賣可發射子彈具有殺傷力之改造手槍，處有期徒刑貳年柒月，併
科罰金新臺幣伍萬元，罰金如易服勞役，以新臺幣壹仟元折算壹
日；又意圖販賣而持有第三級毒品，處有期徒刑壹年柒月。附表
四所示之物沒收。應執行有期徒刑肆年肆月，併科罰金新臺幣捌
萬元，罰金如易服勞役，以新臺幣壹仟元折算壹日。附表三編號
一至四及附表四所示之物均沒收。
己○○未經許可，販賣槍砲之主要組成零件，處有期徒刑壹年捌
月，併科罰金新臺幣萬元，罰金如易服勞役，以新臺幣壹仟元
折算壹日；又未經許可，販賣子彈，處有期徒刑捌月，併科罰金
新臺幣萬元，罰金如易服勞役，以新臺幣壹仟元折算壹日；又
未經許可，共同販賣可發射子彈具有殺傷力之改造手槍，處有期
徒刑陸年，併科罰金新臺幣伍萬元，罰金如易服勞役，以新臺幣
壹仟元折算壹日。附表三編號七至十九所示之物均沒收。應執行
有期徒刑捌年貳月，併科罰金新臺幣壹拾壹萬元，罰金如易服勞
役，以新臺幣壹仟元折算壹日。附表三編號七至十九所示之物均
沒收。
甲○○未經許可，持有可發射子彈具有殺傷力之改造手槍，處有
期徒刑壹年拾月，併科罰金新臺幣伍萬元，罰金如易服勞役，以
新臺幣壹仟元折算壹日，緩刑伍年。附表三編號五、六所示之物
均沒收。
    事  實
一、己○○、乙○○、丙○○明知槍砲彈藥刀械管制條例所列管
    之槍砲主要組成零件及子彈，非經中央主管機關許可，不得
　　製造、販賣、持有、寄藏，由己○○基於製造及販賣槍砲主
　  要組零件與子彈之犯意，自民國九十四年十二月間起，在其
    位於臺南縣永康市○○路五七八巷一七之一一六號十六樓住
    處內，將其自不詳處所購得之槍管予以貫通，並將工業用底
    火安裝在模型子彈內，製造槍砲之主要組成零件及具殺傷力
    之子彈後，將所製造之槍管、具殺傷力之改造子彈八顆（起
    訴書誤載為六顆）及自不詳管道取得之具殺傷力之制式子彈
    五顆（起訴書誤載為七顆）等物品，於九十五年一月間，先
    以一枝槍管新臺幣（下同）二萬元之代價，販賣予乙○○，
    復於同月間，另以制式子彈一顆五百元及改造子彈一顆三百
    元之代價販賣予乙○○，乙○○即先後未經許可，而分別持
    有該槍管、具殺傷力之制式子彈五顆及改造子彈八顆，於九
    十五年三、四月間，因乙○○欲北上工作，遂將上開槍管及
    子彈交予丙○○保管，丙○○則未經許可而為乙○○寄藏上
    開槍管及子彈等物品，嗣經警持本院核發之搜索票，在丙○○住處扣得附表一編號一至四所示之槍管及子彈，循線查知
    上情。
二、己○○明知可發射子彈具有殺傷力之改造手槍及改造子彈，
    非經主管機關許可，不得製造、持有、販賣；乙○○、丙○○，明知可發射子彈具有殺傷力之改造手槍及改造子彈，非
    經主管機關許可，不得持有、販賣，渠等三人竟意圖營利，
    共同基於販賣可發射子彈具有殺傷力之改造手槍及改造子彈
    之犯意，於九十五年四月間，因石豐偉向乙○○表示欲購買
    槍彈，乙○○則與丙○○謀議以二萬元之代價向己○○購買
    槍彈，再以三萬五千元之代價賣予甲○○，欲從中賺取差價
    一萬五千元，並由乙○○、丙○○各分一萬元、五千元，乙○○並指示丙○○先向甲○○收取定金二萬元，並向己○○
    聯絡販賣槍彈事宜，隨之甲○○即在臺南縣善化鎮郵局附近
    先交付二萬元定金予丙○○，丙○○即於同日將二萬元交付
    予己○○，約隔二、三天後，丙○○持未組裝完成之手槍一
    支、模型子彈二顆予甲○○，並向甲○○收取尾款一萬五千
    元，然因甲○○當場察覺丙○○所交付者係未組裝完成之手
    槍及模型子彈，遂要求丙○○退還一萬五千元，並退還之前
    已交付之定金二萬元，丙○○除先退還一萬五千元外，並向
    甲○○表示定金二萬元已交付予己○○，要甲○○等候聯繫
    ，丙○○遂將上開未組裝完成之手槍及模型子彈交給己○○
    組裝，九十五年四月二十四日，己○○即以電話與甲○○聯
    繫，並相約至臺南縣新市鄉○○路，由己○○交付改造手槍
    一支、子彈十三顆予甲○○，並向甲○○收取尾款一萬五千
    元，嗣後因該改造手槍仍無法擊發，甲○○乃與乙○○聯絡
    ，經乙○○聯絡己○○，再由己○○向甲○○取回上開無法
    擊發之改造手槍，經過四、五日之後，己○○再交付具有殺
    傷力之仿ＢＥＲＥＴＴＡ廠８４型半自動手槍製造之改造手
    槍一支予甲○○，甲○○即未經許可而持有該槍、彈，並將
    之持往臺南縣新市鄉大社村潭頂示範公墓試射，共擊發十顆
    子彈。嗣經警持本院核發之搜索票，在甲○○住處扣得如附
    表一編號五、六所示之槍彈，並於己○○住處扣得如附表一
    編號七至十九所示之製造槍彈工具。
三、庚○○九十五年四月間，在臺南市安南區四草大橋拾獲具有
    殺傷力之制式子彈一顆後，即未經許可而持有該具殺傷力之
    制式子彈，嗣經警持本院核發之搜索票，在庚○○住處查獲
    ，並扣得如附表一編號二十所示具殺傷力之制式子彈一顆。
四、丙○○明知愷他命（ketamine，又稱Ｋ他命）為毒品危害防
    制條例所規定之第三級毒品，依法不得持有，因友人丁○○
    （另予審結）告知其每販售一包一千元之愷他命，可從中獲
    取一百元報酬，丙○○見有利可圖，竟基於意圖販賣而持有
    第三級毒品愷它命之犯意，收受由丁○○交付第三級毒品愷
    他命而持有之，嗣經警持本院所核發之搜索票，在丙○○住
    處扣得如附表二編號一所示之第三級毒品愷他命。
五、案經高雄市警察局報請臺灣臺南地方法院檢察署檢察官偵查
    起訴。
    理  由
壹、程序方面：
    按刑事訴訟法為保障被告受公平審判及發現實體真實，於九
    十二年二月六日修正及增訂公布施行之前及之後，對於人證
    之調查均採言詞及直接審理方式，並規定被告有詰問證人之
    權利，被告之詰問權，係屬憲法第八條第一項規定「非由法
    院依法定程序不得審問處罰」之正當法律程序所保障之基本
    人權及第十六條所保障之基本訴訟權，不容任意剝奪。又刑
    事審判上之共同被告，係為訴訟經濟等原因，由檢察官或自
    訴人合併或追加起訴，或由法院合併審判所形成，其間各別
    被告及犯罪事實仍獨立存在，各被告對於其他共同被告之案
    件而言，為被告以外之人，具證人之適格，而與被告有共犯
    關係之人，其於被告之案件，既非被告，自亦具證人之適格
    ，如欲以共同被告或共犯之陳述為證據，其等即具證人身分
    ，應依人證之調查程序為之。從而，法院就被告之案件對其
    他共同被告或與被告有共犯關係之人調查，均應依人證之調
    查程序傳喚該共同被告或共犯到場，命其立於證人之地位而
    為陳述，並通知被告，使被告有詰問其現在與先前陳述之瑕
    疵的機會，以確保其詰問權，並藉以發現實體真實（最高法
    院九十四年度台上字第五０四四、五０六二號判決意旨參照
    ）。查本院於九十六年五月十八日審理期日，對於被告甲○○、乙○○、丙○○踐行人證之調查程序，俾使共同被告甲○○、乙○○、丙○○立於證人地位具結而為陳述，並賦予
    被告己○○之對質及詰問權利，有本院審判筆錄可稽（見本
    院卷第二四七至二六七頁），以落實憲法保障之基本人權及
    基本訴訟權之意旨，揆諸前揭判決意旨，本案共同被告甲○○、乙○○、丙○○於本院立於證人地位而為之證述，自為
    合法之證據資料，合先敘明。
貳、實體方面：
  一、訊據被告己○○、乙○○、丙○○對於事實一；被告乙○○、丙○○對於事實二；被告庚○○對於事實三；被告丙○○對於事實四之情均坦承不諱，且有扣案如附表一、二
      所示之改造手槍、改造子彈、槍枝主要組成零件及第三級
      毒品愷它命等物可資佐證。又扣案如附表一編號二至六所
      示之改造手槍、改造子彈、制式子彈，經警送請內政部警
      政署刑事警察局鑑驗結果，均係具有殺傷力，另扣案如附
      表二編號一所示之白色粉末，經送請內政部警政署刑事警
      察局鑑驗結果，均檢驗含有第三級毒品愷他命之成分一節
      ，此有內政部警政署刑事警察局九十五年五月二十九日刑
      鑑字第０九五００七二七五五號槍彈鑑定書、九十五年六
      月十二日刑鑑字第０九五００七二七五三號槍彈鑑定書、
      九十五年六月十四日刑鑑字第０九五００七二七五二號槍
      彈鑑定書、九十五年十月四日刑鑑字第０九五０一四一四
      三九號鑑定書各一份在卷可稽（見九十五年度偵字第七九
      九七號卷第十八至二三頁、九十五年度偵字第八０七０號
      卷第六至八頁、本院卷第一五九頁，鑑定內容各如附表三
      、四所示），是被告乙○○、庚○○、丙○○、己○○、
      甲○○此部分之自白，核與事實相符，堪以採信。本件事
      證已臻明確，被告乙○○、庚○○、丙○○、己○○、甲○○此部分犯行洵堪認定，自應依法論科。
  二、另被告鐘幸豐固不否認有事實二所示製造、販賣子彈犯行
      ，然矢口否認有事實二所示之製造、販賣手槍犯行，辯稱
      ：當初係被告乙○○叫被告丙○○向伊購買槍管，伊帶被
      告丙○○前往臺南市○○○路的模型店購買玩具槍，由被
      告丙○○自行組裝後販賣給被告甲○○，但因該槍枝有瑕
      疵遭被告甲○○退貨，伊乃幫被告丙○○前往模型店換另
      一把玩具槍，再將更換後之玩具槍交給被告丙○○，因被
      告丙○○告知被告甲○○亦要購買子彈，要伊準備好十五
      顆子彈，事後伊拿子彈去找被告丙○○，被告丙○○告知
      被告甲○○業已支付購買槍枝的款項，而伊既然要前去販
      賣子彈給被告甲○○，所以託伊將改造槍枝一併交給被告
      甲○○，因此，伊僅販賣改造子彈予被告甲○○並收取五
      千元費用，並無販賣改造手槍云云。經查：
  （一）被告己○○上開共同販賣槍彈犯行，業據證人甲○○於
        本院審理時具結證稱：「（問：槍跟子彈來源？）跟己○○買的；（問：過程如何？）一開始我只是問乙○○
        買槍之類的事情，他說他朋友有在用，後來乙○○跟我
        說，他的朋友就是己○○；（問：第一次你給他多少錢
        ？）第一次我給丙○○二萬元，第二次是我拿一萬五千
        元給己○○；（問：第一次跟第二次拿槍給你的分別是
        何人？）都是己○○；（問：你交給己○○一萬五千元
        的錢是子彈的錢嗎？）我不知道，反正我全部交三萬五
        千元給他，包含子彈跟槍枝的錢；（問：在偵查中為何
        說是丙○○拿槍彈給你？）第一次確實是丙○○拿槍彈
        給我，但是該把槍枝是尚未組裝完成的，那些子彈只是
        模型子彈一、二顆而已，我當時告訴丙○○說不想買了
        ，叫他把我在二個禮拜前交給他的二萬元還給我，丙○○說錢已經交給己○○了，丙○○叫我再等一下，他會
        再跟我聯繫，過了幾天，己○○就打電話給我，說槍彈
        好了，要尾數的一萬五千元，後來我跟己○○就相約在
        新市鄉○○○○路，他將槍彈交給我，我將一萬五千元
        給他；（問：後來還有無跟己○○見面？）因為己○○
        交給我的槍枝無法擊發，我就打電話給乙○○，己○○
        又跟我聯絡，己○○就來跟我拿回改把不能擊發的槍枝
        回去，過了四、五天左右他又拿了一把新的黑色的手槍
        ，也是在新市鄉○○○○路交給我」等語（見本院卷第
        二四七頁至二五二頁）；證人乙○○於本院審理時具結
        證稱：「（問：九十五年四月間甲○○是否有跟你說要
        買槍彈？）是的；（問：你如何處理？）我直接打電話
        給己○○；（問：為何不打給別人，卻打給己○○？）
        大約在案發前的三個月，我有跟他買過槍管；（問：電
        話中有無向己○○訂購子彈？）有；（問：價錢是在電
        話裡面談妥的？）是的；（問：你跟甲○○有無報價？
        ）有，我先跟己○○談妥之後，我再聯絡甲○○；（問
        ：有無跟丙○○聯絡？）有；（問：聯絡的內容？）就
        是請丙○○打電話給己○○，叫丙○○把錢拿給己○○
        ；（問：為何在該次筆錄所說的，與剛剛所言不相同？
        ）我打電話跟己○○訂購槍彈，再叫丙○○去向甲○○
        收錢來交給己○○」等語（見本院卷第二五二至二五五
        頁）；證人丙○○於本院審理時具結證稱：「（如何跟
        他（指被告甲○○）接觸？）因為乙○○打電話給我說
        甲○○要買槍枝；（問：為何甲○○要買槍枝，乙○○
        要打電話給你？）乙○○叫我打電話跟甲○○聯絡買槍
        的事情；（問：你有沒有打電話給甲○○？）有，我打
        電話給甲○○，約定時間、地點甲○○要拿錢給我；（
        問：拿多少錢？）甲○○拿了二萬元給我；（問：你跟
        甲○○約在哪裡？）在善化鎮的郵局附近；（問：你向
        甲○○拿了錢以後，經過多久將錢拿給己○○？）當天
        就在台南市交給己○○；（問：後來有無交槍給甲○○
        ？）有，槍是從己○○那邊取得的；（問：你收錢之後
        多久交槍的？）大約二、三天；（問：你交槍給甲○○
        ，甲○○如何說？）我第一次交槍給甲○○，甲○○拿
        走以後，電話聯絡跟我說有故障，我跟他說我幫他聯絡
        己○○，然後我就聯絡己○○，告訴己○○東西故障了
        ，要修理；（問：槍枝故障，後來如何處理？）我去跟
        甲○○拿槍枝過去給己○○修理，後來是己○○自己將
        槍枝拿給甲○○；（問：你會不會組裝槍枝？）不會；
        （問：己○○交給你，讓你交給甲○○的東西是否已經
        完部組裝完成？）是的，已經組裝完成；（問：你交給
        己○○多少錢？）我只有交二萬元給己○○，另外一萬
        五千元是甲○○自己交給己○○的」等語（見本院卷第
        二六０頁至二六七頁），此互核上開三位證人之證詞，
        均互核相符，被告己○○，空言否認犯行，尚無可採。
  （二）此外，依卷附九十五年四月二十四日晚上七時四十五分
        五十四秒，證人乙○○（甲）以0000000000
        號行動電話與證人丙○○（乙）（000000000
        0號行動電話之監察譯文如下：「（乙）：我們晚上拿
        過去，阿豐（指被告己○○）用好了；（甲）：要拿去
        哪？你先聽我說，我們這一支跟阿豐說二萬而已，你這
        樣會漏氣，就我們自己拿過去；（乙）：他就堅持要去
        ；（甲）：你就跟他說，對方你不認識，是我的朋友就
        好，你知道嗎？不然等一下去漏氣，我很不喜歡這種感
        覺；（乙）：他主要是要去試給他們看，喔！我不會講
        ，因為阿豐不知道你賣三萬五千元；（甲）：對阿」可
        稽（見監察譯文表第八頁）。可見，被告己○○確有改
        造手槍並加以販賣之情甚明，是被告己○○關於犯罪事
        實二所示之製造、販賣手槍犯行，堪以認定。
  三、被告甲○○之指定辯護人辯護稱：被告甲○○為警查獲所
      扣案之槍彈（即附表一編號五、六所示），係被告甲○○
      於員警前往拘提時主動供出，應依自首規定減輕其刑云云
      。惟按修正施行前刑法第六十條前段規定：對於未發覺之
      罪自首而受裁判者，減輕其刑。是被告欲符合自首減輕其
      刑之適用，自須係「自己所犯而尚未經發覺之罪」。經查
      ：被告甲○○所犯本件持有改造槍彈犯行，係警員依法實
      行監聽時即查知被告甲○○上開犯行，因而報請檢察官核
      發拘票，嗣經被告甲○○配合員警查出改造手槍及子彈等
      情，業經承辦警員蔡英宏到庭證述綦詳（見本院卷第二六
      八至二六九頁），且員警於執行拘提前報請檢察官許可後
      向本院聲請核發搜索票，經本院准予核發之搜索票上案由
      欄亦記載：「毒品危害防制條例、槍砲彈藥刀械管制條例
      案」，此有本院於九十五年五月九日所核發之搜索票影本
      一份在卷可佐（見高雄市政府警察局警卷二第九八頁），
      互核相符，可徵被告甲○○確係在員警已發覺其持有槍彈
      之犯行，並進而實施搜索之過程中，始自動交出其所持有
      之槍彈，揆諸前開規定，自不符合自首之要件，併此敘明
      。又該指定辯護人另辯護稱：扣案槍枝送鑑定，僅記載「
      機械性能良好」、「可供擊發適用子彈使用」，然均未說
      明理由，其鑑定顯無依據云云。然查：扣案附表三編號五
      所示之改造手槍一支，經送刑事局以性能檢驗法鑑驗，認
      係由仿ＢＥＲＥＴＴＡ廠８４型半自動手槍製造之槍枝換
      裝土造金屬槍管而成之改造手槍，機械性能良好，可供擊
      發適用子彈使用，認具殺傷力之事實，有上開刑事警察局
      九十五年六月十四日刑鑑字第０九五００七二七五二號槍
      彈鑑定書在卷可稽，而前開鑑定所採用之「性能檢驗法」
      係指檢驗證物之機械性能是否完整之方法，其原理及方式
      係以實際操作檢測、研判槍枝結構、功能是否完整，倘其
      結構完整能發揮其功能者，則認其性能良好，而認具有殺
      傷力；至於另一「動能測試法」之鑑定方法，則係以實際
      試射方法，檢測發射彈頭或彈丸之速度，並計算彈頭或彈
      丸發射動能之方式；二種測試方法，均係以客觀科學之方
      式，並輔以專業經驗法則之判斷，進而認定正確之鑑驗內
      容與事實，其方法雖有所異，惟仍無礙於鑑驗結果之判定
      ；況被告甲○○於本院審理時自陳：「（問：試射的效果
      如何？）我有對著鐵板試射，有的有打穿鐵板，有的不能
      擊發」等語在卷（見本院卷第二四八頁），準此，扣案如
      附表一編號五所示之改造手槍，既前經被告甲○○持以試
      射，不僅可以擊發子彈，甚且得輕易穿透鐵板，是以，附
      表三編號五所示之改造手槍係屬可發射子彈具有殺傷力一
      節，要可認定，附此敘明。
  四、論罪科刑
  （一）被告乙○○部分：
        被告乙○○就事實一、二所為，係犯槍砲彈藥刀械管制
        條例第十三條第四項之無故持有槍砲之主要組成零件罪
        、第十二條第四項無故持有子彈罪、第八條第一項之未
        經許可販賣可發射子彈具有殺傷力之改造手槍罪、第十
        二條第一項未經許可販賣子彈罪。又被告乙○○就犯罪
        事實二販賣槍彈部份，與被告己○○、丙○○，具有犯
        意聯絡及行為分擔，為共同正犯。被告乙○○為販賣手
        槍及子彈，而持有手槍及子彈之低度行為，為販賣之高
        度行為所吸收，均不另論罪。被告乙○○於事實二部分
        ，以一販賣行為，同時販賣手槍及子彈，觸犯構成要件
        不相同之罪名，為想像競合犯，應從一重之槍砲彈藥刀
        械管制條例第八條第一項之未經許可，販賣可發射子彈
        具有殺傷力之改造手槍罪處斷。再被告乙○○年僅二十
        一歲，復無前科紀錄，又於本案審理中坦承犯行，並配
        合本院查明被告己○○之製造、販賣手槍犯行，顯具有
        相當悔意，倘處以上開罪名最輕本刑，猶嫌過重，顯為
        情輕法重，被告乙○○本案犯罪既有前開顯可憫恕之處
        ，爰均依刑法第五十九條之規定減輕其刑。
  （二）被告庚○○部分：
        被告庚○○就事實三所為，係犯槍砲彈藥刀械管制條例
        第十二條第四項之未經許可持有子彈罪。
  （三）被告丙○○部分：
        被告丙○○就事實一、二、四所為，係犯槍砲彈藥刀械
        管制條例第十三條第四項未經許可寄藏槍枝主要零件罪
        、第十二條第四項之寄藏子彈罪、第八條第一項之未經
        許可販賣可發射子彈具有殺傷力之改造手槍罪、第十二
        條第一項未經許可販賣子彈罪、毒品危害防制條例第五
        條第三項意圖販賣而持有第三級毒品罪。又被告丙○○
        就事實二販賣槍彈部份，與被告己○○、乙○○，具有
        犯意聯絡及行為分擔，為共同正犯。被告丙○○為販賣
        手槍及子彈，而持有手槍及子彈之低度行為，為販賣之
        高度行為所吸收，均不另論罪；另其意圖販賣而持有毒
        品前之單純持有第三級毒品行為，為意圖販賣而持有第
        三級毒品之高度行為所吸收，亦不另論罪。被告丙○○
        於事實一部份，以一寄藏行為，同時寄藏槍枝主要零件
        及子彈；及事實二部分，以一販賣行為，同時販賣手槍
        及子彈，均係一行為觸犯數罪名，為想像競合犯，應各
        從一重之槍砲彈藥刀械管制條例第十三條第四項未經許
        可寄藏槍枝主要零件罪及同法第八條第一項之未經許可
        ，販賣可發射子彈具有殺傷力之改造手槍罪處斷。又被
        告丙○○年僅二十二歲，復無前科紀錄，又於本案審理
        中坦承犯行，並配合本院查明被告己○○之製造、販賣
        手槍犯行，顯具有相當悔意，倘處以上開罪名最輕本刑
        ，猶嫌過重，顯為情輕法重，被告丙○○本案犯罪既有
        前開顯可憫恕之處，爰均依刑法第五十九條之規定減輕
        其刑。
  （四）被告己○○部分：
        被告己○○就事實一、二所為，係犯槍砲彈藥刀械管制
        條例第十三條第一項之未經許可製造、販賣槍砲主要組
        成零件罪、第十二條第一項未經許可製造、販賣子彈罪
        、第八條第一項之未經許可製造、販賣可發射子彈具有
        殺傷力之改造手槍罪、第十二條第一項未經許可製造、
        販賣子彈罪。被告己○○就事實二販賣槍彈部份，與被
        告乙○○、丙○○，具有犯意聯絡及行為分擔，為共同
        正犯。被告己○○為販賣槍砲主要零件、子彈及槍枝，
        而製造槍砲主要零件、子彈、槍枝及持有手槍及子彈之
        低度行為，為販賣之高度行為所吸收，均不另論罪。被
        告己○○於事實二部分，以一販賣行為，同時販賣手槍
        及子彈，係一行為觸犯數罪名，為想像競合犯，應從一
        重之槍砲彈藥刀械管制條例第八條第一項之未經許可，
        販賣可發射子彈具有殺傷力之改造手槍罪處斷。另被告
        己○○就事實一坦承犯行，顯具有悔意，倘處以槍砲彈
        藥刀械管制條例第十三條第一項、第十二條第一項罪名
        之最輕本刑，猶嫌過重，顯為情輕法重，被告己○○此
        部分犯罪部分，既有前開顯可憫恕之處，爰依刑法第五
        十九條之規定減輕其刑。
  （五）被告甲○○部分：
        被告甲○○就事實二所為，係犯槍砲彈藥刀械管制條例
        第八條第四項未經許可持有可發射子彈具有殺傷力之改
        造手槍罪、第十二條第四項未經許可持有子彈罪。被告
        甲○○以一持有行為，同時觸犯未經許可持有改造手槍
        及子彈等罪名，為想像競合犯，應從情節較重之未經許
        可持有改造手槍罪處斷。又被告甲○○無前科紀錄，且
        於本案審理中坦承犯行，並配合本院查明被告己○○之
        製造、販賣手槍犯行，顯具有相當悔意，倘處以上開罪
        名最輕本刑，猶嫌過重，顯為情輕法重，被告甲○○本
        案犯罪既有前開顯可憫恕之處，爰均依刑法第五十九條
        之規定減輕其刑。
  （六）爰審酌被告乙○○持有槍砲之主要組成零件、子彈、販
        賣可發射子彈具有殺傷力之改造手槍，被告庚○○持有
        子彈，被告丙○○寄藏槍砲之主要組成零件、販賣可發
        射子彈具有殺傷力之改造手槍、意圖販賣而持有第三級
        毒品，被告己○○販賣槍砲之主要組成零件、販賣子彈
        、販賣可發射子彈具有殺傷力之改造手槍，被告甲○○
        持有可發射子彈具有殺傷力之改造手槍，渠等所為槍砲
        犯行，均已嚴重危害社會秩序及安全，兼衡渠等所涉槍
        彈數量非鉅，亦未持之以犯罪，被告乙○○、丙○○亦
        未獲取任何不法利得，犯罪後被告乙○○、庚○○、丙○○、甲○○已完全坦承犯行，被告己○○亦坦承部分
        犯行等一切情狀，分別量處如主文所示之刑。又按修正
        前刑法第四十二條第三項前段規定：「易服勞役以一元
        以上三元以下折算一日。」，而依修正前罰金罰鍰提高
        標準條例第二條前段規定，就其原定數額提高為一百倍
        折算一日，則本件被告有關罰金易服勞役部分折算標準
        ，在刑法修正前應以銀元三百元折算一日，即新臺幣九
        百元折算一日。惟九十五年七月一日修正公布施行之刑
        法第四十二條第三項前段規定：「易服勞役以新臺幣一
        千元、二千元或三千元折算一日。」，則被告乙○○、
        庚○○、丙○○、己○○、甲○○經併科罰金應易服勞
        役部分，比較新舊法之結果，以新法較有利於被告，自
        應依修正後刑法第二條第一項但書規定，適用修正後刑
        法第四十二條第三項前段規定，爰就併科罰金部分，均
        以新臺幣一千元折算壹日，諭知易服勞役之折算標準。
        再被告行為後，刑法第五十一條業於九十四年一月七日
        修正公布，並於九十五年七月一日施行，修正前刑法第
        五十一條規定：「數罪併罰，分別宣告其罪之刑，依左
        列各款定其應執行者：」，其中第五款規定：「宣告多
        數有期徒刑者，於各刑中之最長期以上，各刑合併之刑
        期以下，定其刑期。但不得逾二十年。」，修正後刑法
        第五十一條第五款規定：「宣告多數有期徒刑者，於各
        刑中之最長期以上，各刑合併之刑期以下，定其刑期。
        但不得逾三十年。」，比較結果，修正後刑法第五十一
        條第五款規定並非較有利於被告，依刑法第二條第一項
        前段之規定，仍應依修正前刑法第五十一條第五款規定
        ，並就被告乙○○、丙○○、己○○部分定其應執行之
        刑。此外，被告庚○○、甲○○未曾受有期徒刑以上刑
        之宣告，渠等因一時失慮，偶罹刑典，經此偵審程序及
        刑之宣告等教訓後，當知警惕，應無再犯之虞，本院認
        所宣告之刑，以暫不執行為適當，爰各依刑法第七十四
        條第一款規定併予宣告緩刑二年、五年，以啟自新。至
        於刑法第七十四條第一項第一款關於緩刑之規定，因本
        案被告行為時係在九十五年七月一日刑法修正前，依據
        最高法院九十五年度第八次刑事庭會議決議，應適用九
        十五年七月一日修正生效之緩刑規定，併此敘明。
  五、扣案如附表三編號一所示之槍管，附表三編號二至六及二
      十所示之具有殺傷力之改造手槍、改造子彈，係違禁物，
      均應依刑法第三十八條第一項第一款規定宣告沒收。如附
      表三編號七至十九所示之工具，係被告己○○供本件犯罪
      所用之物，應依刑法第三十八條第一項第二款規定沒收。
      又按毒品危害防制條例第二條第二項規定，毒品依其成癮
      性、濫用性及對社會危害性分為四級，並就製造、運輸、
      販賣、意圖販賣而持有、以非法方法使人施用、引誘他人
      施用及轉讓等不同品項毒品之行為，分別定其處罰。至施
      用或持有第三、四級毒品，因其可罰性較低，故予除罪化
      ，僅就施用及持有第一、二級毒品科以刑罰。惟鑑於第三
      、四級毒品均係管制藥品，特於同條例第十一條之一明定
      無正當理由，不得擅自持有。九十二年七月九日修正公布
      、九十三年一月九日施行之毒品危害防制條例第十八條第
      一項規定「查獲之第一、二級毒品，不問屬於犯人與否，
      均沒收銷燬之；查獲之第三、四級毒品，無正當理由而擅
      自持有者，沒入銷燬之」。從而，依第十八條第一項後段
      應沒入銷燬之毒品，專指查獲之施用、持有第三、四級毒
      品而言；倘係查獲之製造、運輸、販賣、意圖販賣而持有
      、以非法方法使人施用、引誘他人施用或轉讓之第三、四
      級毒品，既屬同條例相關法條明文規定處罰之犯罪行為，
      即非該條項應沒入銷燬之範圍。同條例對於查獲之製造、
      運輸、販賣、意圖販賣而持有、以非法方法使人施用、引
      誘他人施用及轉讓第三、四級毒品之沒收，並無特別規定
      ，如其行為已構成犯罪，則該毒品即屬不受法律保護之違
      禁物，應回歸刑法之適用，依刑法第三十八條第一項第一
      款之規定沒收之（最高法院九十五年度台上字第四三五八
      號判決意旨參照）。查扣案如附表四編號一所示之第三級
      毒品十六包，既為被告丙○○意圖販賣而持有之毒品，揆
      諸前揭判決意旨，應依刑法第三十八條第一項第一款之規
      定沒收。又包裝前開第三級毒品愷他命所使用之空包裝袋
      十六個（附表四編號二），均係用於包裹毒品，防止毒品
      漏逸、潮濕，以便於攜帶、存放，為供被告犯罪所用之物
      ，業據被告丙○○陳明在卷，其非毒品危害防制條例第二
      條所稱之第三級毒品，雖因係包裝上開第三級毒品海愷他
      命而與之密切接觸，然既經鑑定機關就之與毒品分別鑑析
      其重量，已可證明上開空包裝袋與毒品並無不可析離之關
      係，不能視為毒品之一部分，應依刑法第三十八條第一項
      第二款規定宣告沒收。
  六、扣案如附表四編號一所示之第三級毒品愷他命，送請內政
      部警政署刑事警察局鑑驗過程，經取樣零點三四公克鑑驗
      部分，既已鑑定用罄滅失，自毋庸為沒收銷燬之諭知。又
      附表五所示之子彈，於送請內政部警政署刑事警察局鑑驗
      過程中，業已擊發失卻子彈功能而不具殺傷力，非屬違禁
      物，爰不為沒收之諭知。另按沒收為從刑之一種，依主從
      不可分原則，應附隨於主刑而宣告之，且宣告沒收之物，
      亦應與本案論罪科刑之事實有關，依法應沒收或得沒收者
      為限，如與本案之犯罪事實無關，雖係於本案以外之其他
      犯罪事實，經論罪科刑時，應沒收或得沒收之物，亦僅得
      於該他案宣告沒收，而不得於本案併予宣告沒收（最高法
      院九十五年度台上字第六六六二號判決意旨參照）。查被
      告乙○○為警查獲時，固扣得如附表二編號二、三所示之
      第三級毒品愷他命，然被告乙○○係接受同案被告丁○○
      轉讓而持有上開第三級毒品，並供其施用一節，業據被告
      乙○○、丁○○供明在卷，則扣案如附表二編號二、三所
      示之第三級毒品（如附表六），與被告乙○○之本案犯罪
      事實並無關聯，揆諸前揭判決意旨，應於被告乙○○之其
      他犯罪事實，經論罪科刑時，於該他案宣告沒收，爰不為
      沒收之宣告，附此敘明。
據上論斷，應依刑事訴訟法第二百九十九條第一項前段，槍砲彈
藥刀械管制條例第八條第一項、第四項、第十二條第一項、第四
項、第十三條第一項、第四項，毒品危害防制條例第五條第三項
，刑法第二條第一項前段、第十一條前段、第五十五條、第四十
二條第三項、修正前刑法第五十一條第五款、刑法第七十四條第
一款、第三十八條第一項第一款、第二款，判決如主文。
本案經檢察官戊○○到庭執行職務。
中　　華　　民　　國　　96　　年　　6 　　月　　8 　　日
　　　　　　　　　刑事第三庭    審判長法　官  鄧希賢
                                      法  官  包梅真
                                      法  官  張銘晃
以上正本證明與原本無異。
如不服本判決應於送達後10日內向本院提出上訴狀。
                                      書記官  林憶梅
中　　華　　民　　國　　96　　年　　6 　　月　　11　　日
┌────────────────────────────┐
│附表一（扣案物）：                                      │
├──┬────────────┬───┬────────┤
│編號│扣   押   物   名   稱  │數  量│備          註  │
├──┼────────────┼───┼────────┤
│ 一 │槍管                    │1支   │                │
├──┼────────────┼───┼────────┤
│ 二 │9mm制式子彈             │5顆   │                │
├──┼────────────┼───┼────────┤
│ 三 │8.72mm土造子彈          │2顆   │                │
├──┼────────────┼───┼────────┤
│ 四 │8.94mm土造子彈          │6顆   │                │
├──┼────────────┼───┼────────┤
│ 五 │改造手槍                │1支   │槍枝管制編號：  │
│    │                        │      │0000000000號    │
├──┼────────────┼───┼────────┤
│ 六 │8mm土造子彈             │3顆   │                │
├──┼────────────┼───┼────────┤
│ 七 │改造槍管                │2支   │                │
├──┼────────────┼───┼────────┤
│ 八 │手槍滑套                │2支   │                │
├──┼────────────┼───┼────────┤
│ 九 │手槍彈匣                │1個   │                │
├──┼────────────┼───┼────────┤
│ 十 │撞針彈簧                │1條   │                │
├──┼────────────┼───┼────────┤
│十一│手槍握把片              │2片   │                │
├──┼────────────┼───┼────────┤
│十二│手槍槍機                │2個   │                │
├──┼────────────┼───┼────────┤
│十三│鋼珠                    │1罐   │                │
├──┼────────────┼───┼────────┤
│十四│手槍撞針頭              │1包   │                │
├──┼────────────┼───┼────────┤
│十五│工業用底火              │20顆  │                │
├──┼────────────┼───┼────────┤
│十六│模型子彈                │6顆   │                │
├──┼────────────┼───┼────────┤
│十七│底火                    │85顆  │                │
├──┼────────────┼───┼────────┤
│十八│砂輪機                  │1台   │                │
├──┼────────────┼───┼────────┤
│十九│改造工具                │1批   │                │
├──┼────────────┼───┼────────┤
│二十│9mm子彈                 │1顆   │                │
└──┴────────────┴───┴────────┘
┌────────────────────────────┐
│附表二（扣案物）：                                      │
├──┬────────────┬───┬────────┤
│編號│扣   押   物   名   稱  │數  量│備          註  │
├──┼────────────┼───┼────────┤
│ 一 │愷他命（含包裝袋）      │16包  │總毛重13.4公克（│
│    │                        │      │包裝塑膠袋總重約│
│    │                        │      │5.44公克）      │
├──┼────────────┼───┼────────┤
│ 二 │愷他命（含包裝袋）      │2包   │總毛重1.214公克 │
│    │                        │      │（包裝塑膠袋總重│
│    │                        │      │約0.74公克）    │
├──┼────────────┼───┼────────┤
│ 三 │愷他命（含包裝袋）      │3包   │總毛重11.92公克 │
│    │                        │      │（包裝塑膠袋總重│
│    │                        │      │約1.44公克）    │
└──┴────────────┴───┴────────┘
┌─────────────────────────────────┐
│附表三（應沒收物）：                                              │
├──┬───────┬───┬────────┬─────────┤
│編號│扣押物品名稱  │數  量│鑑  定  報  告  │備              註│
├──┼───────┼───┼────────┼─────────┤
│ 一 │槍管          │2支   │                │                  │
├──┼───────┼───┼────────┼─────────┤
│ 二 │9mm制式子彈   │5顆   │認均係口徑9mm制 │內政部警政署刑事警│
│    │              │      │式子彈，均具殺傷│察局95年5月29日刑 │
│    │              │      │力。            │鑑字第0950072755號│
│    │              │      │                │槍彈鑑定書（見九十│
│    │              │      │                │五年度偵字第七九九│
│    │              │      │                │七號卷第十八至二十│
│    │              │      │                │頁）              │
├──┼───────┼───┼────────┼─────────┤
│ 三 │8.72mm土造子彈│1顆   │認均係直徑約8.72│同上              │
│    │              │      │mm金屬彈頭之土造│                  │
│    │              │      │子彈，經採樣1顆 │                  │
│    │              │      │試射，可擊發，認│                  │
│    │              │      │具殺傷力。【扣案│                  │
│    │              │      │2顆，鑑驗試射1顆│                  │
│    │              │      │，餘1顆】       │                  │
├──┼───────┼───┼────────┼─────────┤
│ 四 │8.94mm土造子彈│4顆   │認均係直徑約8.72│同上              │
│    │              │      │mm金屬彈頭之土造│                  │
│    │              │      │子彈，經採樣2顆 │                  │
│    │              │      │試射，可擊發，認│                  │
│    │              │      │具殺傷力。【扣案│                  │
│    │              │      │6顆，鑑驗試射2顆│                  │
│    │              │      │，餘4顆】       │                  │
├──┼───────┼───┼────────┼─────────┤
│ 五 │仿BERETTA廠84 │1支   │認係由仿BERETTA │內政部警政署刑事警│
│    │型半自動手槍  │      │廠84型半自動手槍│察局95年6月14日刑 │
│    │              │      │製造之槍枝換裝土│鑑字第0950072752號│
│    │              │      │造金屬槍管而成之│槍彈鑑定書（見九十│
│    │              │      │改造手槍，機械性│五年度偵字第八０七│
│    │              │      │能良好，可供擊發│０號卷第六至八頁）│
│    │              │      │適用子彈使用，認│                  │
│    │              │      │具殺傷力。【槍枝│                  │
│    │              │      │管制編號：110215│                  │
│    │              │      │5879號】        │                  │
├──┼───────┼───┼────────┼─────────┤
│ 六 │8mm土造子彈   │2顆   │認均係土造子彈，│同上              │
│    │              │      │具直徑8mm之金屬 │                  │
│    │              │      │彈頭，採樣1顆試 │                  │
│    │              │      │射，可擊發，認具│                  │
│    │              │      │殺傷力。【扣案3 │                  │
│    │              │      │顆，鑑驗試射1顆 │                  │
│    │              │      │，餘2顆】       │                  │
├──┼───────┼───┼────────┼─────────┤
│ 七 │改造槍管      │2支   │                │                  │
├──┼───────┼───┼────────┼─────────┤
│ 八 │手槍滑套      │2支   │                │                  │
├──┼───────┼───┼────────┼─────────┤
│ 九 │手槍彈匣      │1個   │                │                  │
├──┼───────┼───┼────────┼─────────┤
│ 十 │撞針彈簧      │1條   │                │                  │
├──┼───────┼───┼────────┼─────────┤
│十一│手槍握把片    │2片   │                │                  │
├──┼───────┼───┼────────┼─────────┤
│十二│手槍槍機      │2個   │                │                  │
├──┼───────┼───┼────────┼─────────┤
│十三│鋼珠          │1罐   │                │                  │
├──┼───────┼───┼────────┼─────────┤
│十四│手槍撞針頭    │1包   │                │                  │
├──┼───────┼───┼────────┼─────────┤
│十五│工業用底火    │20顆  │                │                  │
├──┼───────┼───┼────────┼─────────┤
│十六│模型子彈      │6包   │                │                  │
├──┼───────┼───┼────────┼─────────┤
│十七│底火          │85顆  │                │                  │
├──┼───────┼───┼────────┼─────────┤
│十八│砂輪機        │1台   │                │                  │
├──┼───────┼───┼────────┼─────────┤
│十九│改造工具      │1批   │                │                  │
├──┼───────┼───┼────────┼─────────┤
│二十│9mm制式子彈   │1顆   │認係口徑9mm之制 │內政部警政署刑事警│
│    │              │      │式子彈，認具殺傷│察局95年6月12日刑 │
│    │              │      │力              │鑑字第0950072753號│
│    │              │      │                │槍彈鑑定書（見九十│
│    │              │      │                │五年度偵字第七九九│
│    │              │      │                │七號卷第二一頁至二│
│    │              │      │                │三頁）            │
└──┴───────┴───┴────────┴─────────┘
┌─────────────────────────────────┐
│附表四（應沒收物）：                                              │
├──┬──────┬─────┬─────────┬───────┤
│編號│扣案物品名稱│數      量│沒   收   依   據 │備        註  │
├──┼──────┼─────┼─────────┼───────┤
│ 一 │愷他命      │16包（驗餘│刑法第三十八條第一│附表二編號一（│
│    │            │淨重13.06 │項第一款          │取0.34公克鑑定│
│    │            │公克）    │                  │用罄）；內政部│
│    │            │          │                  │警政署刑事警察│
│    │            │          │                  │局95年10月4日 │
│    │            │          │                  │刑鑑字第      │
│    │            │          │                  │0000000000號鑑│
│    │            │          │                  │定書（本院卷第│
│    │            │          │                  │一五九頁）    │
├──┼──────┼─────┼─────────┼───────┤
│ 二 │愷他命包裝袋│16個（總重│同上              │附表二編號一  │
│    │            │約5.44公克│                  │              │
│    │            │）        │                  │              │
└──┴──────┴─────┴─────────┴───────┘
┌───────────────────────────────┐
│附表五（毋庸沒收之物）：                                      │
├──┬────────┬───┬────────┬──────┤
│編號│名          稱  │數  量│鑑  定  結   果 │備        註│
├──┼────────┼───┼────────┼──────┤
│ 一 │8.7mm土造子彈   │1顆   │已擊發失卻子彈功│附表三編號三│
│    │                │      │能，不具殺傷力  │            │
├──┼────────┼───┼────────┼──────┤
│ 二 │8.94mm土造子彈  │2顆   │已擊發失卻子彈功│附表三編號四│
│    │                │      │能，不具殺傷力  │            │
├──┼────────┼───┼────────┼──────┤
│ 三 │8mm土造子彈     │1顆   │已擊發失卻子彈功│附表三編號六│
│    │                │      │能，不具殺傷力  │            │
└──┴────────┴───┴────────┴──────┘
┌────────────────────────────┐
│附表六（毋庸沒收之物）：                                │
├──┬────────────┬───┬────────┤
│編號│扣   押   物   名   稱  │數  量│備          註  │
├──┼────────────┼───┼────────┤
│ 一 │愷他命（含包裝袋）      │2包   │總毛重1.214公克 │
│    │                        │      │（包裝塑膠袋總重│
│    │                        │      │約0.74公克）；附│
│    │                        │      │表二編號二      │
├──┼────────────┼───┼────────┤
│ 二 │愷他命（含包裝袋）      │3包   │總毛重11.92公克 │
│    │                        │      │（包裝塑膠袋總重│
│    │                        │      │約1.44公克）；附│
│    │                        │      │表二編號三      │
└──┴────────────┴───┴────────┘
附錄本案論罪科刑法條全文：
槍砲彈藥刀械管制條例第8條
未經許可，製造、販賣或運輸鋼筆槍、瓦斯槍、麻醉槍、獵槍、
空氣槍或第4條第1項第1款所定其他可發射金屬或子彈具有殺傷
力之各式槍砲者，處無期徒刑或5年以上有期徒刑，併科新臺幣1
千萬元以下罰金。
未經許可，轉讓、出租或出借前項所列槍枝者，處5年以上有期
徒刑，併科新臺幣1千萬元以下罰金。
意圖供自己或他人犯罪之用，而犯前二項之罪者，處無期徒刑或
7年以上有期徒刑，併科新臺幣1千萬元以下罰金。
未經許可，持有、寄藏或意圖販賣而陳列第1項所列槍枝者，處3
 年以上10年以下有期徒刑，併科新臺幣700萬元以下罰金。
第 1 項至第 3 項之未遂犯罰之。
槍砲彈藥刀械管制條例第12條
未經許可，製造、販賣或運輸子彈者，處1年以上7年以下有期徒
刑，併科新台幣500萬元以下罰金。
未經許可，轉讓、出租或出借子彈者，處6月以上5年以下有期徒
刑，併科新台幣300萬元以下罰金。
意圖供自己或他人犯罪之用，而犯前二項之罪者，處3年以上10
年以下有期徒刑，併科新台幣700萬元以下罰金。
未經許可，持有、寄藏或意圖販賣而陳列子彈者，處5年以下有
期徒刑，併科新台幣300萬元以下罰金。
第 1 項至第 3 項之未遂犯罰之。
槍砲彈藥刀械管制條例第13條
未經許可，製造、販賣或運輸槍砲、彈藥之主要組成零件者，處
 3年以上10年以下有期徒刑，併科新台幣700萬元以下罰金。
未經許可，轉讓、出租或出借前項零件者，處1年以上7年以下有
期徒刑，併科新台幣500萬元以下罰金。
意圖供自己或他人犯罪之用，而犯前二項之罪者，處5年以上有
期徒刑，併科新台幣1千萬元以下罰金。
未經許可，持有、寄藏或意圖販賣而陳列第1項所列零件者，第6
 月以上5年以下有期徒刑，併科新台幣300萬元以下罰金。
第 1 項至第 3 項之未遂犯罰之。
毒品危害防制條例第5條
意圖販賣而持有第一級毒品者，處無期徒刑或10年以上有期徒刑
，得併科新臺幣7百萬元以下罰金。
意圖販賣而持有第二級毒品者，處5年以上有期徒刑，得併科新
臺幣5百萬元以下罰金。
意圖販賣而持有第三級毒品者，處3年以上10年以下有期徒刑，
得併科新臺幣3百萬元以下罰金。
意圖販賣而持有第四級毒品或專供製造、施用毒品之器具者，處
 1年以上7年以下有期徒刑，得併科新臺幣1百萬元以下罰金。
